臺灣臺中地方法院民事判決      
 110年度中簡字第2525號
原      告  林文忠  


被      告  邱秋男  

上列當事人間請求給付票款事件，本院於民國110年10月25日言
詞辯論終結，判決如下：
   主       文
被告應給付原告新臺幣50萬元，及自民國110年6月7日起至清償
日止，按年息百分之6計算之利息。
訴訟費用由被告負擔。
本判決得假執行。
   事實及理由
一、原告起訴主張：原告執有被告所簽發票號FG0000000號、金
    額新臺幣（下同）50萬元、發票日110年6月5日之支票1紙（
    下稱系爭支票），其屆期提示，系爭支票竟因存款不足而遭
    退票，為此爰依票據法第5條第1項、第126條及第133條之規
    定，請求被告給付票款及利息等語。並聲明：如主文所示。
二、被告則辯以：系爭支票固為被告所開立，但系爭支票不是要開給原告的，是要開給訴外人鄭吉宏，原告是惡意取得系爭支票等語，資為抗辯。並聲明：原告之訴駁回。
三、得心證之理由：
    票據債務人不得以自己與發票人或執票人之前手間所存抗辯
    之事由對抗執票人；在票據上簽名者，依票上所載文義負責
    ；發票人應照支票文義擔保支票之支付，票據法第13條前段
    、第5條第1項、第126條分別定有明文。又票據行為為不要
    因行為，即不以給付之原因為要素而得成立之行為，凡簽名
    於票據之人，不問原因如何，均須依票上所載文義負責，除
    執票人取得票據係出於惡意或詐欺者外，發票人不得以自己
    與執票人前手所存抗辯之事由，對抗執票人（最高法院49年
    台上字第678號判決意旨參照），如票據債務人主張執票人
    取得票據出於惡意或詐欺時，應由該債務人負舉證之責（最
    高法院64年度台上字第1540號判決意旨參照）。被告抗辯系
    爭支票乃開立予訴外人鄭吉宏，不知原告如何取得系爭支票
    ，足見兩造間就系爭支票非直接前後手之關係，揆諸前述說
    明，被告自不得執其與訴外人鄭吉宏間之原因關係對抗原告
    ，被告上開所辯，尚難憑採。是以，原告既主張系爭支票乃
    被告所簽發，經提示不獲付款，且被告亦不爭執系爭支票之
    真正，就原告惡意取得系爭支票乙節，又未能舉證以實其說
    ，依此，基於票據之流通性及無因性，其即應依支票文義擔
    保付款。從而，原告主張被告應負系爭支票之票款責任，洵
    屬有據。
四、支票不獲付款時，執票人於行使或保全支票上權利之行為後
    ，對於背書人、發票及支票上其他債務人得行使追索權；執
    票人向支票債務人行使追索權時，得請求自為付款提示日起
    之利息，如無約定利率者，依年利六釐計算，票據法第第14
    4條、第85條第1項、第133條分別定有明文。系爭本票於110
    年6月7日經提示不獲兌現，有退票理由單附卷可參（司促卷
    第12頁），從而，原告本於票據之法律關係，請求判決如主
    文第1項之所示，為有理由，應予准許。
五、本件係適用簡易訴訟程序所為被告敗訴之判決，爰依民事訴
    訟法第389條第1項第3款之規定，依職權宣告假執行。
六、訴訟費用負擔之依據：民事訴訟法第78條。 
中　　華　　民　　國　　110 　年　　11　　月　　17　　日
                  臺灣臺中地方法院臺中簡易庭
                              法　官　陳航代
以上為正本，係照原本作成。
如不服本判決，應於送達後20日內，向本院提出上訴狀並表明上
訴理由，如於本判決宣示後送達前提起上訴者，應於判決送達後
20日內補提上訴理由書（須附繕本）。如委任律師提起上訴者，
應一併繳納上訴審裁判費。 
中　　華　　民　　國　　110 　年　　11　　月　　19　　日
                              書記官  廖鳳美